【裁判字號】    97,交聲,1280
【裁判日期】    980410
【裁判案由】    聲明異議
【裁判全文】
臺灣臺南地方法院交通事件裁定        97年度交聲字第1280號
移送機關  交通部公路總局嘉義區監理所臺南監理站
受處分人  甲○○ 男 34歲.
                 住臺南市○○.
上列受處分人因違反道路交通管理處罰條例案件，對於交通部公
路總局嘉義區監理所臺南監理站民國97年11月27日所為之裁決處
分（處分案號：嘉監南字第裁74-M00000000號），聲明異議，本
院裁定如下：
    主  文
異議駁回。
    理  由
一、原處分意旨略以：異議人即受處分人甲○○（下稱異議人）
    於民國97年10月15日23時15分許，駕駛車牌號碼GEV-541號
    重機車，行經臺南縣永康市○○路北辰橋時，因行車不穩，
    經臺南縣永康分局警員攔下並當場測得其吐氣中酒精濃度為
    每公升0.28毫克，因超過規定標準，遂予製單舉發，嗣經交
    通部公路總局嘉義區監理所臺南監理站（下稱原處分機關）
    以其違規事證明確，依道路交通管理處罰條例第35條第1項
    第1款之規定，裁處罰鍰新臺幣（下同）15,000元、吊扣駕
    駛執照12個月並施以道安講習等語。
二、異議意旨略以：異議人為重大傷病患者，長期服用西藥，因
    治病心切，亦以中藥調理，為求藥效仍摻米酒調配，以活絡
    氣血，此係遵醫生指示而為，本次路檢，異議人完全配合，
    惟不幸卻被測出些微超出標準之酒測值，因本人為清寒家庭
    ，無力負擔，故請求給予機會銷撤銷原處分，為此聲明異議
    云云。
三、按汽車駕駛人，駕駛汽車經測試檢定有酒精濃度超過規定標
    準者，處15,000元以上60,000元以下罰鍰，並當場移置保管
    該汽車及吊扣其駕駛執照1年；又汽車駕駛人，有第35條第
    1項規定之情形者，應接受道路交通安全講習，道路交通管
    理處罰條例第35條第1項第1款、第24條第1項第2款分別定有
    明文。又汽車駕駛人飲用酒類或其他類似物後其吐氣所含酒
    精濃度超過每公升0.25毫克以上者，不得駕車，道路交通安
    全規則第114條第2款復定有明文。
四、經查：
（一）異議人於上揭時、地駕駛車牌號碼GEV-541號重機車，經
      舉發機關員警攔檢並測得其吐氣中酒精濃度為每公升0.28
      毫克，因超過標準而予製單舉發之事實，有臺南縣警察局
      97年10月15日南縣警交字第M00000000號舉發違反道路交
      通管理事件通知單及酒測值單據各1份附卷可稽，且為異
      議人所不爭執，是其違規事實已可認定。
（二）異議人雖辯稱：其為求藥效仍摻米酒調配，此係遵醫生指
      示而為云云，惟查異議人所提之所有處方單據，並無米酒
      之記載，況縱因服藥而需摻以米酒，以異議人高職畢業之
      知識程度 (有戶籍資料表可稽)，且執有駕駛執照駕駛多
      年之社會經驗觀之，斷無不知服用酒類不得駕車之規定，
      本件異議人既明知自己服用米酒，而仍駕駛重機車外出，
      則其有違規之故意，灼然甚明，是其上開所辯，委無足採
      。
（三）又依警方取締酒後駕車程序之作業規定第四點、(二)、(
      三)規定：「 (二)勸導代替舉發：呼氣酒精濃度介於每公
      升0.25毫克至每公升0.27毫克之未肇事案件，且無不能安
      全駕駛情形者，應當場告知其違規事實，指導其依法令規
      定，並勸告其避免再次違反，及當場填製交通違規勸導單
      。(三)違反交通法規未觸犯刑法者：呼氣酒精濃度已達每
      公升0.28毫克未達每公升0.55毫克或血液中酒精濃度超過
      0.05％未達0.11％者，製單舉發，並當場移置保管其車輛
      。」，而異議人經測試呼氣酒精濃度既已達每公升0.28毫
      克，業如前述，員警依法掣單舉發，與前揭作業規定自無
      相違。
五、綜上所述，異議人於前述時、地之違規事實既可認定，原處
    分機關裁處異議人罰鍰15,000元、吊扣駕駛執照12個月並施
    以道安講習，經核於法尚無違誤，異議人異議內容，並無理
    由，應予駁回。
六、據上論斷，應依道路交通案件處理辦法第19條，裁定如主文
中    華    民    國    98    年    4    月    10    日
                  交通法庭   法  官  廖建彥
以上正本證明與原本無異。
如不服本裁定應於送達後5日內向本院提出抗告狀（應附繕本）
。
                             書記官  吳揆滿
中    華    民    國    98    年    4    月    10    日


司法院資訊處製作；財團法人民間司法改革基金會備份。
